【裁判字號】    92,交上易,47
【裁判日期】    920114
【裁判案由】    業務過失傷害
【裁判全文】
臺灣高等法院高雄分院刑事判決          九十二年度交上易字第四七號
    上訴人  台灣高雄地方法院檢察署檢察官
    被  告  甲○○
右上訴人因業務過失傷害案件，不服臺灣高雄地方法院九十一年度交易字第六一二號
中華民國九十二年一月十四日第一審判決（起訴案號：臺灣高雄地方法院檢察署九十
一年度偵字第一四八七九號），提起上訴，本院判決如左：
      主      文
上訴駁回。
甲○○緩刑貳年。
      事實及理由
一、本案經本院審理結果，認原審判決認事用法及量刑均無不當，應予維持，並引用
    原審判決書記載之事實，證據及理由（如附件）。
二、檢察官循告訴人乙○○之聲請，上訴意旨略以被告甲○○此次因過失發生車禍，
    致使告訴人受有胸部挫傷併肋骨骨折、腹部受挫創傷，案發迄今避不和解，顯無
    悔意，而指摘原判決量刑過輕。
三、惟質諸被告甲○○辯稱：伊並非無誠意和解，當初因肇事責任尚未鑑定出來，伊
    投保之保險公司無法理賠，而告訴人要求之賠償金額過高，伊已離職，經濟亦成
    問題，無力賠償，公司老闆又不出面，如保險公司理賠後，尚有不足，伊願意盡
    能力分期賠償云云。經本院傳喚被告受僱之祥猶通運有限公司負責人蔡來發及被
    告投保之友聯產物保險公司職員黃泰魂到庭洽商賠償事宜，據蔡來發供稱：肇事
    後曾兩次與保險公司談賠償，告訴人最初要求賠償新臺幣（下同）六十萬元，但
    提出的單據太少，保險公司無法給付，其後告訴人要求五十五萬元，也未談攏等
    語，黃泰魂則供稱，鑑定結果，告訴人之過失為肇事主因，被告僅為次因，依公
    司理賠規定只能賠償二十五萬元，但經法官調解，伊公司願賠償三十萬元等語，
    嗣後被告及其雇用公司並已與告訴人成立和解，同意賠償五十五萬元（包括保險
    公司之三十萬元），有和解書附卷可稽，告訴人亦具狀表示不願追究，顯見被告
    並非無和解之意而無悔意之心，且被告又係自首犯罪，是原審量刑尚稱妥適，檢
    察官上訴非有理由，應予駁回。
四、被告甲○○前未曾受有期徒刑以上刑之宣告，有臺灣高等法院被告全國前案紀錄
    表在卷可考，且係因過失而犯罪，其並有年幼子女賴其扶育，本院以經此偵審程
    序及民事賠償之教訓，已足資警惕，諒無再犯之虞，認以暫不執行為適當，為啟
    其自新，爰併予諭知緩刑貳年。
據上論斷，應依刑事訴訟法第三百六十八條、第三百七十三條、刑法第七十四條第一
款，判決如主文。
本案經檢察官陳新慶到庭執行職務。
中    華    民    國        九十二      年      四      月    二十九    日
                              臺灣高等法院高雄分院刑事第四庭
                                  審判長法官  蕭權閔
                                        法官  李嘉興
                                        法官  陳吉雄
右正本證明與原本無異。
不得上訴。
                                      書記官  黎  珍
中    華    民    國        九十二      年      五      月      二      日
                                                                      Ｈ
附件
臺灣高雄地方法院刑事判決                        九十一年度交易字第六一二號
    公  訴  人  臺灣高雄地方法院檢察署檢察官
    被      告  甲○○  男  二十八歲（民國○○○年○月○○日生）
                        住高雄市○鎮區○○街二九三號
                        身分證統一編號：Ｚ000000000號
右列被告因業務過失傷害案件，經檢察官提起公訴（九十一年度偵字第一四八七九號
），本院判決如左：
    主  文
甲○○從事業務之人，因業務上之過失傷害人，處有期徒刑參月，如易科罰金，以
佰元折算壹日。
    事  實
一、甲○○為職業聯結車司機，為從事駕駛業務之人，於民國九十一年三月四日十六
    時二十分許，駕駛車號ＫＡ—二八二號曳引車，沿高雄縣鳳山市○○路由西往東
    方向行駛，行經光遠路與大東一路路口時，理應注意汽車行駛時，駕駛人應注意
    車前狀況，並隨時採取必要之安全措施，且明知該路口有閃光黃燈示警，應注意
    減速慢行通過，而當時天候晴、日間自然光線、路面無缺陷、道路無障礙、視距
    良好等情狀，又無其他不能注意之情事，竟疏未注意，適有乙○○於同一時地，
    無照騎乘車號ＲＮＱ—七一六號輕型機車沿大東一路由南往北方向行駛而來，亦
    未注意遇閃光紅燈之交岔路口，須減速接近，並暫停禮讓幹道車先行，而貿然通
    過該路口，甲○○因而閃煞不及，其曳引車右前車頭撞擊乙○○之機車左側，致
    乙○○人車倒地，受有胸部挫傷併左第四、五、六肋骨骨折、左下腿挫創傷併腓
    骨骨折、腹部挫創傷等傷害。甲○○於肇事後，犯罪未被發覺前，即報警並向據
    報前往現場處理事故之警員坦承肇事，自首而接受裁判。
二、案經乙○○訴由高雄縣警察局鳳山分局報告臺灣高雄地方法院檢察署檢察官偵查
    起訴。
    理  由
一、右揭犯罪事實，業據被告甲○○於本院審理中坦承不諱，並經告訴人乙○○於警
    訊及偵審中指訴明確，核與現場目擊證人陳俊良於警訊及偵查中所證述之情節大
    致相符（參見警卷第十頁正面、反面、第十一頁正面、偵查卷第七頁正面、反面
    、第八頁正面）。
  (一)復按汽車行駛時，駕駛人應注意車前狀況，並隨時採取必要之安全措施；又行駛
    至閃光紅燈號誌之交岔路口時，應減速慢行，注意安全，小心通過，道路交通安
    全規則第九十四條第三項及道路交通標誌標線號誌設置規則第二百十一條第一項
    第一款分別定有明文，此為一般汽車駕駛人所應注意並確實遵守之事項，而被告
    考領有職業連結車駕駛執照，有駕駛執照影本一紙附卷可參（參見警卷第十七頁
    ），更應對上開規定理當知之甚詳，駕車時應注意上揭規定並確實遵守之；且當
    時天候晴、日間自然光線、路面無缺陷、道路無障礙、視距良好等情狀，有道路
    交通事故調查報告表一紙附卷可憑（參見警卷第十八頁），及依被告之智識、能
    力並無任何不能注意之情事，被告自應注意並遵守上揭規定。然被告行經右揭時
    地，竟疏未注意及此，適有告訴人騎車行經該地，亦疏未注意遇閃光紅燈之交岔
    路口，須減速接近，並暫停禮讓幹道車先行，而貿然通過該路口，被告因而閃煞
    不及，其曳引車右前車頭撞擊告訴人之機車左側，致告訴人受有前開傷害，且本
    件交通事故經檢察官送台灣省高屏澎區車輛行車事故委員會鑑定結果，亦認：一
    乙○○駛輕機車支線未讓幹線道車先行為肇事主因。二甲○○駕駛營大貨車未依
    標誌指示行駛未減速注意車前狀況為肇事次因等語，有該會高屏澎鑑字第九一一
    五九號鑑定意見書一紙在卷可考（參見偵查卷第十四—十五頁）。足認被告就
    本件交通事故之發生確有過失，甚為明確。
  (二)再告訴人確因本件交通事故而受有前開傷害之事實，亦有大東醫院之診斷證明書
    二紙附卷可參（參見警卷第十二—十三頁），益徵被告未盡其上揭注意義務肇事
    致告訴人受有前開傷害二者間具有相當因果關係。此外，復有現場照片十二幀在
    卷可參（參見警卷第十九—二一頁）。至告訴人於案發當時並無合格之輕型機車
    駕照，屬無照駕駛，且騎車支線未讓幹線道車先行為肇事主因，固違反道路交通
    處罰條例及道路交通安全規則之相關規定，已如前述，惟刑事責任之認定，並不
    因被害人與有過失，而免除被告之過失責任，被害人與有過失之情節輕重，僅係
    酌定雙方民事上損害賠償責任之依據，並不影響被告所犯刑事責任之罪責，併此
    敘明。
  (三)綜上所述，足見被告之自白核與事實相符，自可採為論罪科刑之依據。從而，本
    件事證已臻明確，被告犯行洵堪認定，應予依法論科。
二、查被告為職業聯結車司機，為從事駕駛業務之人，已據被告於警訊中供承明確（
    參見警卷第四頁正面），並有前開駕駛執照影本一紙附卷可憑。核被告所為，係
    犯第二百八十四條第二項前段之業務過失傷害罪。被告於肇事後，犯罪未被發覺
    前，即報警並向據報前往現場處理事故之警員坦承肇事，已據被告於警訊及偵審
    中供承在卷可查（參見警卷第三、七頁反面、偵查卷第四頁反面、本院卷第二五
    、三三頁），為對未發覺之犯罪自首而接受裁判，應依刑法第六十二條前段之規
    定減輕其刑。爰審酌被告犯後於本院審理中已坦承犯行，尚有悔意，惟迄今尚未
    與告訴人達成民事和解，被告過失程度及告訴人所受傷勢等一切情狀，量處如主
    文所示之刑，並諭知易科罰金之折算標準，以資懲儆。至公訴人雖認被告在偵查
    中到庭態度不佳，猶飾詞狡辯，請求予以從重科刑等語，然查，被告於本院審理
    中已坦認犯行，態度已難謂不佳，是以公訴人所認尚有未合，附此敘明。
據上論斷，應依刑事訴訟法第二百九十九條第一項前段，刑法第二百八十四條第二項
前段、第六十二條前段、第四十一條第一項，罰金罰鍰提高標準條例第一條前段、第
二條，判決如主文。
本案經檢察官李宛凌到庭執行職務。
中      華      民      國    九十二    年      一      月     十四     日
                                臺灣高雄地方法院交通法庭
                                  審判長法  官  吳  永  宋
                                        法  官  張  茹  棻
                                        法  官  林  家  賢
右正本證明與原本無異。
如不服本判決，應於判決送達後十日內，向本院提出上訴狀。
                                        書記官  許  雅  惠
中      華      民      國    九十二    年      一      月     十四     日
附錄本判決論罪科刑法條：
刑法第二百八十四條：
因過失傷害人者，處六月以下有期徒刑、拘役或五百元以下罰金，致重傷者，處一年
以下有期徒刑、拘役或五百元以下罰金。
從事業務之人，因業務上之過失傷害人者，處一年以下有期徒刑、拘役或一千元以下
罰金，致重傷者，處三年以下有期徒刑、拘役或二千元以下罰金。


司法院資訊處製作；財團法人民間司法改革基金會備份。
